【裁判字號】    95,台抗,57
【裁判日期】    950209
【裁判案由】    背信聲請再審
【裁判全文】
最高法院刑事裁定                九十五年度台抗字第五七號
    抗告人  甲○○
                    送達代收人：陳煥生律師
上列抗告人因背信案件，不服台灣高等法院中華民國九十四年九
月十五日駁回其聲請再審之裁定（九十四年度聲再字第三三七號
），提起抗告，本院裁定如下：
    主  文
抗告駁回。
    理  由
按刑事訴訟法第四百二十條第一項第六款所謂發見之新證據，係
指該項證據，於事實審法院判決前已經存在，為法院及當事人所
不知，不及調查斟酌，而於判決後始行發見，且就證據本身，從
形式上觀察，毌須經調查程序，顯然可認為足以動搖原確定之判
決，而為受判決人有利之判決者而言。若判決前卷存之證據，經
原法院捨棄不採或已予斟酌取捨者，即非該款所謂發見之新證據
。本件抗告人甲○○對於原審法院九十一年度重上更(三)字第一三
八號確定判決聲請再審，其聲請意旨略以：原確定判決認定犯罪
事實與理由所採用證據不符，依大法官會議釋字第一四六號解釋
，得聲請再審，本件原確定判決認抗告人未經授權，又認抗告人
受委任為主任委員，顯有矛盾，且抗告人處理支票事宜，並無任
何人受損，與背信罪之要件亦不相符合，自得聲請再審，另抗告
人發現新證據「豪美大樓管理委員會組織規程」及照片二張，足
為抗告人無罪判決，爰請裁定開始再審云云。惟按，本件抗告人
所提出主張為新證據之「豪美大樓管理委員會組織規程」，原確
定判決於第九頁，已有引用論述（將『規程』誤載為『章程』）
，且抗告人原即為該豪美大樓管理委員會主任委員，對於該大樓
管理委員會組織規程，理應知之甚詳，即無法院及當事人所不知
，而於判決後始經發見之可言。至其提出之照片二張，非經相當
之調查，不能單就該照片本身，從形式上觀察，即可認為足以動
搖原確定判決，自非所謂確實之新證據。另司法院大法官會議釋
字第一四六號解釋：刑事判決確定後，發見該案件認定犯罪事實
與所採用證據顯屬不符，自屬審判違背法令，得提起非常上訴；
如具有再審原因者，仍可依再審程序聲請再審。依上開解釋，縱
審判違背法令，致影響於事實之認定，仍需具有再審原因，方可
聲請再審。而再審原因，刑事訴訴法第四百二十條、第四百二十
一條規定甚詳，抗告人所舉事由，與之並不相符。原審因認抗告
人聲請再審為無理由，予以裁定駁回，經核於法洵無違誤。抗告
意旨，任憑己見，指摘原裁定不當，為無理由，應予駁回。
據上論結，應依刑事訴訟法第四百十二條，裁定如主文。
中    華    民    國  九十五  年    二    月    九    日
                      最高法院刑事第三庭
                          審判長法官  謝  家  鶴
                                法官  花  滿  堂
                                法官  陳  世  淙
                                法官  洪  佳  濱
                                法官  黃  一  鑫
      本件正本證明與原本無異
                                      書  記  官
中    華    民    國  九十五  年    二    月   二十   日
                                                      Ｖ


司法院資訊處製作；財團法人民間司法改革基金會備份。
